【裁判字號】    90,再,38
【裁判日期】    900815
【裁判案由】    確定執行費
【裁判全文】
臺灣高等法院高雄分院民事裁定  九十年度再字第三八號
      聲請人   甲○○
右聲請人與相對人乙○○間確定執行費事件，對於中華民國九十年五月一日本院九十
年度抗字第一六五號確定裁定，聲請再審，本院裁定如左：
      主    文
聲請駁回。
聲請訴訟費用由聲請人負擔。
      理    由
一、按對確定裁定聲請再審，應依民事訴訟法第五百零七條準用同法第五百零一條第
    一項第四款規定表明再審理由，理由必須於訴狀中表明之，其必備程式，始無欠
    缺，否則其訴即屬不合法，法院無庸命其補正，逕行駁回之。茲所謂表明再審理
    由，乃須敘明確定裁判有如何合於法定再審事由之具體情事，始為相當，倘僅泛
    言有何條款之再審事由，而無具體情形者，尚難謂已合法表明再審理由（最高法
    院民國六十一年度台再字第一三七號、七十年度台再字第三五號判例參照）。
二、聲請人對於本院九十年度抗字第一六五號確定裁定聲請再審，僅稱：(一)新台幣（
    下同）四千元之地政規費收據未記載執行案號，又無重複測量之必要，且無測量
    圖，足認該款項與本件執行案無關及無繳納該款項之必要。(二)相對人所提出之江
    夏工程有限公司（以下稱江夏公司）預估報價單，計算錯誤。應以聲請人於抗告
    程序所提出之新證據估價資料較為正確。(三)抗告程序中證人黃明進所為證言虛偽
    不實等語，主張有民事訴訟法第四百九十六條第一項第一款適用法規顯有錯誤、
    第二款判決理由與主文顯有矛盾、第十三款當事人發現未經斟酌之證物或得使用
    該證物者等再審理由，並提出相對人聲請核定執行費用狀、之一地政規費收
    據、江夏公司預估報價單、張民華出具之發票、臺灣屏東地方法院民事案
    件預納送達郵票通知、臺灣屏東地方法院八十九年執聲字第一二一號民事裁定
    、聲請人抗告狀、威良企業行估價單、江夏公司預估報價單、竟誠建築
    股份有限公司估價單、本院九十年抗字第一六五號民事裁定為證，據以聲請再
    審。
三、惟查，
  (一)聲請人主張原確定裁定有適用法規顯有錯誤之再審理由，僅就法院對於證據之斟
    酌與事實之認定等職權之行使，加以指摘，並未具體說明原確定裁定有何違背法
    規或現存判例、解釋等適用法規錯誤之情事，揆諸前開說明，自難認其已合法表
    明再審理由。
  (二)又聲請人以江夏公司預估報價單，其數量為六十立方米，單價為一百五十元，總
    價應僅為二萬七千元，竟誤載為二十七萬元，原確定裁定據以認定執行費用，其
    主文與理由顯有矛盾云云。經查，關於江夏公司預估報價單之記載，其中單價部
    分係屬誤載，已據該公司將單價部分更正為三千五百元，及說明計價之理由，有
    相對人所提出江夏公司之「煙囪主體拆除單價分析表」足憑（見抗告卷第八二、
    八三頁），並經證人即江夏公司負責人黃明進到庭證述：僅實際施作其中煙囪主
    體拆除部分，費用為二十一萬元，其餘部分並未實際施作，僅係估價等語，抗告
    法院因而認定拆除部分之費用為二十一萬元，以及聲請費用、郵務費用、測量費
    用及怪手工資，合計九千二百三十元，皆屬本件執行之必要費用，合計二十一萬
    九千二百三十元，其主文與理由間未見有矛盾之處。基此，聲請人該部分主張，
    尚有未合。
  (三)至其所提出之前開證物，其中之一至為相對人聲請核定執行費用時所提出，
    、為兩造所提出之書狀、、為法院之裁定、與為相同之證物，至
    、為聲請人於前確定抗告程序所提出，且經抗告法院於理由欄三詳細說明該等
    證據不足採之理由，並無未予斟酌之情事，凡此經本院依職權調閱系爭確定裁定
    之卷宗查明屬實，是聲請人前開主張，尚與「發現未經斟酌之新證物或得使用該
    證物」等再審要件有間，並無足取。
  (四)從而，聲請人以原確定判決適用法規顯有錯誤而聲請再審部分，於法尚有未合，
    其餘部分則顯無理由，予以駁回。
四、據上論結，依民事訴訟法第九十五條、第七十八條，裁定如主文。
中      華      民      國    九十      年      八      月      十五    日
                                      臺灣高等法院高雄分院民事第二庭
~B1審判長法官  高金枝
~B2      法官  簡色嬌
~B3      法官  陳真真
右為正本係照原本作成。
不得再抗告。
中      華      民      國    九十      年      八      月      十七    日
~B法院書記官  鄭靜芳
                                                                        Ｋ


司法院資訊處製作；財團法人民間司法改革基金會備份。
